# 关于将计入其他权益工具投资增资至全资子公司后再处置的问题

提问人：xiaolindavid 时间：2021-02-23 09:33:08
A公司持有B公司股票并计入其他权益工具投资中核算， 2021 年 6 月，A公司将持有的B公司股票注入全资子公司C中，C公司将B公司的股票计入交易性金融资产核算。本步骤在进行合并报表处理时，将其计入留存收益的 2 亿元增资收益进行抵消。
2022 年底，C公司将持有的B公司股票分步处置，形成处置收益 1 亿元。那么在当年的合并报表中如何进行抵消处理。第一个问题：一是将以前形成的 2 亿元转入留存收益中，新确认 1 亿元收益计入当期损益中；二是将累计的 3 亿元处置收益均计入当期损益；三是将累计的 3 亿元收益均计入留存收益。
第二个问题：C公司将持有的B公司股票进行处置除了传统意义上的对外交易外，那么装入基金中是否认定为处置？或者要区分基金的类别，如果装入并表基金的话需要进行穿透核算，这种行为是不是就不能算处置；如果装入非并表基金的话，是否应认定实现的对外处置。

回答人：chenyiwei
“2021年 6 月，A公司将持有的B公司股票注入全资子公司C中”，虽然C的个别报表层面将该项投资初始确认为交易性金融资产，但在合并报表层面，由于该项投资并未终止确认，依据新CAS 22第十九条关于“非交易性权益工具投资指定为其他权益工具投资的指定不得撤销”的规定，在合并报表层面仍需将其作为一项其他权益工具投资，相应地其处置的差额在合并报表中仍直接计入留存收益，不得计入损益。
因为A可以控制C，所以在注入环节，对A的合并报表没有影响。
如果A不能控制C，则在A将该项股权投资注入C时，在A的合并报表层面作为一项金融资产的处置，该处置的作价差额也是直接计入留存收益，不能计入损益。

提问人：xiaolindavid 时间：2021-02-25 11:45:00
谢谢陈版。对于处置阶段的收益是否可以计入损益仍存在争议部分。我认为应该分成两段考虑。一是，处置时点C按照注资后公允价值计量资产，此前在合并报表层面来看的收益均应该计入留存收益，这个是没问题的。二是，C公司再次处置该资产的价值与其注资时的价格差异，我认为应该单独计入损益。
另外，按照楼下说的金融资产在集团内部转移不符合重分类条件，准则说的是集团部门间转移不符合，那么法人主体间转移我认为是符合重分类条件的。

回答人：chenyiwei
合并报表没有法人的界限，在不同公司之间的转移效果一样，也不满足重分类条件。而且权益工具投资的重分类并不是看业务模式，而是只能初始指定，后续是不可以重分类的。